【裁判字號】    97,訴,682
【裁判日期】    970827
【裁判案由】    強盜
【裁判全文】
臺灣桃園地方法院刑事判決               97年度訴字第682號
公  訴  人  臺灣桃園地方法院檢察署檢察官
被      告  戊○○原名蔡忠友.
                        （現羈押於臺灣桃園看守所）
指定辯護人  本院公設辯護人丁○○
被      告  己○○
                        （現羈押於臺灣桃園看守所）
選任辯護人  毛仁全律師
被      告  甲○○
                        （現於臺灣桃園監獄執行中）
選任辯護人  邱正明律師
上列被告因強盜案件，經檢察官提起公訴（97年度偵字第13929
號），本院判決如下：
    主  文
戊○○意圖為自己不法之所有，而搶奪他人之動產，累犯，處有
期徒刑捌月。
己○○意圖為自己不法之所有，以恐嚇使人將本人之物交付未遂
，處有期徒刑肆月，如易科罰金，以新臺幣壹仟元折算壹日。
甲○○無罪。
    事  實
一、戊○○前於民國92年間因持有第二級毒品罪、連續轉讓第三
    級毒品罪，分別經本院判處有期徒刑3 月、5 月，如易科罰
    金，均以銀元300 元折算一日確定，復因偽造文書，經臺灣
    新竹地方法院判處有期徒刑4 月，如易科罰金，以銀元300
    元折算一日確定，上開三罪再由臺灣新竹地方法院定其應執
    行刑為有期徒刑10月，如易科罰金，以銀元300 元折算一日
    確定，於94年10月17日縮刑期滿執行完畢（構成累犯）。
二、嗣於97年6 月15日，己○○因欲購買第三級毒品愷他命供已
    施用，而電詢有施用愷他命習慣之甲○○介紹藥頭，本欲由
    甲○○帶同己○○於同日晚間向乙○○購買愷他命，惟因甲○○當晚另與友人有約，故即要求曾經向乙○○購買愷他命
    之戊○○帶同己○○向乙○○購買愷他命，遂於同日晚間10
    時許，由甲○○駕駛車牌號碼5688-RN 自用小客車（下稱本
    案自用小客車）搭載己○○後，再至桃園市○○路35號之洗
    車場搭載戊○○，由戊○○在車上電聯乙○○將前往購買愷
    他命後，即由甲○○駕車搭載二人前往乙○○所在之桃園縣
    桃園市○○○街166 號之公寓，於同日晚間約10時許，甲○○搭載二人抵達該公寓前，並使戊○○、己○○二人在該處
    下車等待乙○○以洽購愷他命，即駕車至附近巷弄尋找停車
    位，並將汽車暫停在附近巷弄公園旁等待，然因戊○○、己○○二人與乙○○洽談甚久（詳見下述三部分），甲○○即
    駕車至其友人林國勝住處赴約。而己○○於甲○○上開駕車
    離去前，因見甲○○車上置有一支無彈匣且未具殺傷力之空
    氣槍（下稱扣案空氣槍），即在戊○○未見聞之際，向甲○○表示因其不認識乙○○，希望借用該空氣槍防身，甲○○
    雖告知以毋庸攜帶，惟該空氣槍已經損壞，遂於告知己○○
    該空氣槍已損壞後，將該空氣槍借己○○，己○○遂在戊○○不知情之情形下將扣案空氣槍攜帶在身，而與戊○○在該
    址等待乙○○。
三、而於同日晚間約11時許，乙○○駕車至該公寓前與戊○○、
    己○○碰面後，戊○○、己○○二人即行上車，由乙○○提
    供愷他命供二人施用後，己○○向乙○○要約購買愷他命，
    因己○○認價格過高且乙○○欲先至他處送貨，戊○○、己○○即在該址路旁某處下車，由乙○○暫先至他址送貨，戊○○並於等待期間撥打電話通知甲○○前來搭載其二人；嗣
    於同日晚間約11時30分許，乙○○駕車返回上址，戊○○、
    己○○二人復行上車，分由戊○○乘坐副駕駛座，而由己○○乘坐後座後，己○○再與乙○○議價，惟乙○○仍拒絕調
    降售價，詎己○○因乙○○堅持不調降售價，竟基於以借得
    扣案空氣槍恐嚇乙○○降價出售愷他命之恐嚇取財犯意，自
    身上取出前向甲○○借得之扣案空氣槍，以手持扣案空氣槍
    自該車後座向前抵住乘坐駕駛座之乙○○後腦杓之動作，威
    嚇乙○○降價出售愷他命，乙○○雖因此心生畏懼，惟仍拒
    絕調降其售價，並作出拿行動電話動作，而戊○○在副駕駛
    座見狀，認乙○○欲撥打電話求救，即出手拉扯手持行動電
    話之乙○○之雙手，於二人拉扯間，戊○○因見乙○○頸部
    配掛有一條金項鍊，突然心生搶奪該金項鍊之單獨犯意，意
    圖為自己不法之所有，趁乙○○因後腦勺被己○○持扣案空
    氣槍抵住並同時與其拉扯無法顧及身上財物之機會，先趁隙
    奪取乙○○以雙手握持之二支行動電話（其中一支型號不明
    、一支為扣案已發還乙○○之易利信K800i 型行動電話）後
    ，再趁隙將乙○○配掛之金項鍊扯下，而搶得乙○○所有之
    行動電話二支、金項鍊一條得手，戊○○隨即下車逃離現場
    ；而己○○於戊○○起意搶奪乙○○之行動電話及金項鍊時
    ，因不知戊○○會突然行搶，故仍續以恐嚇乙○○降價出售
    愷他命之犯意，持扣案空氣槍抵住乙○○後腦勺，而乙○○
    於戊○○搶奪金項鍊下車逃逸之時，因此回頭看清己○○手
    持之扣案空氣槍疑似屬玩具槍，遂伸手欲奪取己○○手持之
    扣案空氣槍，二人即發生拉扯，於二人拉扯之間，己○○因
    誤扣扣案空氣槍板機而發出擊發空響聲，乙○○因此確定扣
    案空氣槍確係玩具槍，己○○亦因此趕緊下車，自後跟隨戊○○逃跑之方向逃逸。乙○○於己○○下車後，亦由駕駛座
    下車，自後追逐逃逸之己○○，並在其停車前方交岔路口之
    便利商店前與己○○發生扭打，己○○手持之扣案空氣槍因
    此掉落該處，惟乙○○並未抓住己○○，而戊○○於己○○
    與乙○○二人扭打時，已跑至該交岔路口之前方路口，並發
    現因接獲電話而駕駛本案自用小客車前來搭載二人之甲○○
    ，即招呼甲○○停車，隨搭上副駕駛座，而於此同時，己○○因擺脫乙○○扭打，並已跑至該車旁，隨即擠入副駕駛座
    ，並要求甲○○儘速駕車駛離，恰於此同時，乙○○亦已追
    至該車車後並拍打該車後車廂，甲○○因未及詢問戊○○、
    己○○二人緣由且見遭人追逐，遂心生畏懼，立即駕車搭載
    戊○○、己○○二人逃離現場。嗣因乙○○未能找得三人，
    於同年月17日報警處理，由警循線查獲三人，始查知上情。
    並扣得扣案空氣槍一支、乙○○遭搶易利信K800 i型行動電
    話一支。
四、案經桃園縣政府警察局蘆竹分局報告臺灣桃園地方法院檢察
    署檢察官偵查後起訴。
    理  由
壹、有罪部分：
一、本案認定被告戊○○、己○○有罪之證據方法，計有：(一)被
    告二人就自己犯罪事實於警詢、偵訊及審理中之陳述、(二)共
    同被告甲○○於警詢、偵訊及審理中之陳述、(三)證人即被害
    人乙○○於警詢、偵訊及審理中之證言、(四)己○○與乙○○
    發生扭打之交岔路口之監視錄影畫面翻拍照片（下稱本案路
    口監視器照片）、(五)扣案之扣案空氣槍、尋獲之乙○○易利
    信K800i 型行動電話（下稱尋獲被害人電話）。經查皆未發
    現有實施刑事訴訟程序之公務員因違背法定程序取得該等證
    據之情形；而被告與辯護人就上開證人於本院審判外陳述之
    供述證據之證據能力，均不爭執，且於審判程序中同意作為
    證據，經本院審酌上開言詞陳述與書面陳述作成時之情況，
    認為適當，依刑事訴訟法第159 條之1 、第159 條之5 規定
    ，上開供述證據及文書，均有證據能力；又被告二人就其本
    案犯罪事實之自白及其他不利己之陳述，查無刑事訴訟法第
    156 條第1 項規定情形，且與本院依法調查所得事實相符，
    自得援引被告自白為認定其有罪之證據。
二、上開犯罪事實，業據被告戊○○、己○○於偵訊、本院審理
    中，坦承不諱，核與共同被告甲○○陳述內容及證人被害人
    乙○○證述之情節大致相符，並有本案路口監視器照片、扣
    案空氣槍、尋獲被害人電話在案可查，堪認被告二人上開具
    任意性自白核與事實相符，應堪信實。本案事證明確，被告
    二人犯行，洵堪認定，應予依法論科。
三、本案偵查檢察官原起訴意旨以被告戊○○、己○○與共同被
    告甲○○三人因均涉及本案，而認三人係涉犯刑法第330 條
    之結夥三人強盜罪嫌，雖經公訴檢察官更正論罪法條為刑法
    第328 條之普通強盜罪嫌，然查，本案公訴意旨認被告三人
    係涉犯共同強盜罪嫌（因起訴書除未記載認定理由外，於證
    據清單上，亦未記載依何證據認定被告三人就強盜犯行有共
    同犯意聯絡，爰依公訴檢察官論告意旨為據），無非以被告
    戊○○、己○○於警詢陳述本案由三人共同參與且被告甲○○亦曾於警詢坦承涉及本案（參見附表一至三之各表編號一
    、二所示），以及本案案發後，由被告己○○、甲○○二人
    前往典當被告戊○○搶得之金項鍊之事實為據。惟查，被告
    三人除均已於偵訊時表示本案係因買賣毒品所起爭執並否認
    有共謀行搶乙○○（參見附表一至三之各表編號三所示）外
    ，被告戊○○、己○○於本院審理中均陳稱其二人於警詢筆
    錄所為之陳述，分別因係配合員警要求以及心理畏懼而為不
    實陳述（參見附表一、三之各表備註欄所示）。經查：被告
    己○○就其本案犯行，對其動機及過程於警詢、偵訊及起訴
    送審中，原均與被害人乙○○、被告蔡育倫及甲○○間之互
    核相符合之陳述內容有所不同，迄至97年8 月8 日審判期日
    ，被告始坦承其前所為之陳述，係因心理畏懼，而為不實陳
    述（參見附表三備註欄所示）；而戊○○亦於審理中表示其
    警詢中之陳述，係其為配合員警所為（參見附表一備註欄）
    ；查以，本案依附表一至四所示之被告三人接受警詢之先後
    次序，依序係以：(一)附表一編號一所示之被告戊○○警詢筆
    錄、(二)附表二編號一所示之被告甲○○警詢筆錄、附表三編
    號一所示之被告己○○警詢筆錄、(三)附表編號三編號二所示
    之被告己○○警詢筆錄、(四)附表一編號二所示之被告戊○○
    警詢筆錄、(五)附表二編號二所示之被告甲○○之警詢筆錄；
    而其等陳述內容依序為：(一)被告戊○○陳述係因購買毒品起
    紛爭，由己○○提議行搶乙○○、(二)被告甲○○陳述涉及本
    件強盜案件、被告己○○陳述由甲○○提議行搶乙○○，而
    分由其持槍為恐嚇，再由戊○○下手行搶、(三)被告己○○陳
    述本案係甲○○提議行搶乙○○、(四)被告戊○○陳述本案係
    其後經甲○○、己○○告知要行搶乙○○、(五)被告甲○○陳
    述未有人提議行搶乙○○，且於戊○○行搶時其並未在現場
    。是依上開各次警詢時序及內容，堪認被告戊○○、己○○
    陳稱其等所為之警詢陳述並非實在等語，堪認屬實。是本案
    自難逕以被告三人於警詢之陳述，認定三人有事前共謀共同
    強盜之犯行。至於，本案被告三人雖有事後推由被告甲○○
    、己○○就被告戊○○搶得金項鍊持往典當之行為，惟我國
    刑法並無處罰「事後共犯」之規定，自難以該二人因事後知
    悉被告戊○○搶奪行為即將本案事實認作共謀共同強盜，被
    告甲○○、己○○二人就其收受及處分被告戊○○搶奪所得
    之贓物部分，應另由檢察官以贓物犯嫌為訴追（檢察官起訴
    書之犯罪事實欄並未就該部分另載明贓物罪之事實，自難認
    屬起訴事實，本院無從就該部分審判，附此敘明）。
四、被告戊○○趁乙○○遭被告己○○持扣案空氣槍恐嚇調價毒
    品售價及與其拉扯之時，趁乙○○不及顧全財物之機會，奪
    取乙○○之行動電話及金項鍊得手，核其所為，係犯刑法第
    325 條第1 項之搶奪罪。被告己○○為使乙○○調降毒品售
    價，而持扣案空氣槍威嚇乙○○調降毒品售價，乙○○雖因
    此心生畏懼，惟仍拒絕調降其售價，核被告己○○所為係犯
    刑法第346 條第1 項、第3 項之恐嚇取財未遂罪。公訴意旨
    認被告二人係共犯普通強盜罪嫌，請求依刑法第328 條第1
    項論處，尚有未洽，惟本院認定之事實，既與檢察官起訴書
    所載基本社會事實，係屬同一範圍，且刑法第328 條第1 項
    與同法第325 條第1 項、346 條第1 項之犯罪構成要件，亦
    有部分罪質上之共通性，自得由本院就起訴書所載之犯罪事
    實，變更檢察官公訴意旨請求論罪法條（最高法院92年度台
    上字第4140號判決要旨參照）。被告戊○○有如事實欄所載
    之犯罪科刑暨執行紀錄，有臺灣高等法院被告前案紀錄表在
    卷可稽，其於有期徒刑之執行完畢後，五年以內故意再犯有
    期徒刑以上之本罪，為累犯，應依刑法第47條第1 項規定加
    重其刑。又被告己○○已著手於恐嚇取財之犯罪行為之實行
    而不遂，為未遂犯，應依刑法第25條第2 項規定減輕其刑。
    爰審酌被告二人年輕力強、體魄健壯，均已經染有施用毒品
    之惡息，為購得毒品施用，竟僅因認毒品價額過高，即臨時
    起意分別為搶奪、恐嚇之行為，乙○○販賣毒品固屬非法，
    惟被告二人上開所為亦屬非是，爰斟酌二人素行、生活狀況
    、犯罪之動機、目的、手段等一切情狀以及於事後已經賠償
    乙○○之損害，就所犯之罪分別量處如主文之刑，並另就被
    告己○○部分，諭知易科罰金之折算標準，以示懲儆。而檢
    察官起訴書雖請求論處有期徒刑八年，惟起訴書除就論罪法
    條有所誤引外，其事實認定，亦有所疏漏，是其量刑請求，
    自難認屬合理；此外，檢察官起訴書雖併聲請本院依刑法第
    90條第1 項宣告強制工作，惟按「有犯罪之習慣或因游蕩或
    懶惰成習而犯罪者，於行之執行前，令入勞動場所，強制工
    作。」，刑法第90條第1 項固有明文規定，然此所稱「有犯
    罪習慣」，實與「有犯罪前案紀錄」不同，而是指犯罪已成
    為其日常之慣性行為（最高法院73年度台上字第981 號判決
    意旨參照）。查以，本案依卷附事證資料，被告己○○並未
    有構成累犯之前科，被告戊○○雖構成累犯，惟依本案犯罪
    情狀，尚難認被告二人係有犯罪習慣，且難證明被告二人為
    本案犯行確係因游蕩或懶惰成習所致，檢察官亦未就上開事
    實舉證，自難認被告二人所為已該當上開宣告強制工作之要
    件，此部分檢察官之請求，自難照准。末以，扣案空氣槍，
    雖屬被告己○○為本案犯行所用之物，惟查係被告甲○○所
    有，且非屬違禁物，自難予宣告沒收，併此敘明。
貳、無罪部分：
一、公訴意旨係以「戊○○…（前科記載略）…。詎猶未知悔改
    ，基於意圖為自己不法所有之犯意聯絡，夥同己○○、甲○○等人，於97年6 月15日晚間11時30分許，先由戊○○藉詞
    洽談要事，邀約乙○○在桃園縣桃園市○○○街166 號前路
    旁見面，待乙○○抵赴現場後，旋由戊○○、己○○進入乙○○車內，己○○隨即取出未具殺傷力之玩具槍喝令脅迫，
    復由戊○○從身後捉住乙○○雙手，至使乙○○不能抗拒，
    強取乙○○所有之金項鍊一條及易立信K800I 手機二台，後
    因乙○○察覺己○○所持為玩具槍，雙方發生扭打，己○○
    、戊○○見狀，立即搭乘早已在旁接應之甲○○所駕駛之車
    號：5688-RN 號之自用小客車逃逸。再於翌（16）日上午10
    時30分許，由不知情之己○○女友丙○○（另為不起訴處分
    ）持前揭金項鍊前往桃園縣桃園市○○路236 號某銀樓變賣
    得新台幣（下同）2 萬3000元，甲○○分得1 萬3000元，己○○分得1 萬元。…（查獲經過略）…。」之事實，認被告
    甲○○與被告戊○○、己○○共同涉犯刑法第328 條第1 項
    之普通強盜罪嫌。
二、按犯罪事實應依證據認定之，無證據不得認定犯罪事實；又
    不能證明被告犯罪者，應諭知無罪之判決，刑事訴訟法第15
    4 條第2 項、第301 條第1 項分別定有明文。次按刑事訴訟
    法上所謂認定犯罪事實之證據，係指足以認定被告確有犯罪
    行為之積極證據而言，該項證據自須適合於被告犯罪事實之
    認定，始得採為斷罪資料。且認定不利於被告之事實須依積
    極證據，苟積極證據不足為不利於被告事實之認定時，即應
    為有利於被告之認定，更不必有何有利之證據。如未能發現
    相當證據，或證據不足以證明，自不能以推測或擬制之方法
    ，以為裁判之基礎。又刑事訴訟上證明之資料，無論其為直
    接或間接證據，均須達於通常一般之人均不致有所懷疑，而
    得確信其為真實之程度，始得據為有罪之認定，若其關於被
    告是否犯罪之證明未能達此程度，而有合理性懷疑之存在，
    致使無從形成有罪之確信，即不得遽為不利被告之認定（最
    高法院29年上字第3105號、30年上字第816 號、40年台上字
    第86號、76年台上字第4986號判例要旨參照）。又刑事訴訟
    法第161 條第1 項亦規定，檢察官就被告犯罪事實，應負舉
    證責任，並指出證明之方法，是檢察官對於起訴之犯罪事實
    ，應負提出證據及說服之實質舉證責任，倘其所提出之證據
    ，不足為被告有罪之積極證明，或其指出證明之方法，無從
    說服法院以形成被告有罪之心證，基於無罪推定之原則，自
    應為被告無罪判決之諭知（最高法院92年度台上字第128 號
    判例要旨參照）。
三、經查，本案依上開「理由」欄之「壹、有罪部分」欄之「三
    」之說明，自難認被告甲○○與被告戊○○、己○○共同涉
    犯刑法第328 條第1 項之普通強盜罪嫌，依上開二所示之法
    律規定及判例要旨，自應就被告為無罪之諭知。
據上論斷，依刑事訴訟法第299 條第1 項前段、第301 條第1 項
，刑法第325 條第1 項、第346 條第1 項、第3 項第、第25條第
2 項、第47條第1 項、第41條第1 項前段，刑法施行法第1 條之
1 第1 項、第2 項前段，判決如主文。
本案經檢察官何治蕙到庭執行職務。
中    華    民    國    97    年    8     月    27    日
                  刑事第十庭審判長法  官  江德民
                                  法  官  林家賢
                                  法  官  陳世旻
┌───────────────────────────────────────────┐
│附表一：戊○○警詢、偵訊之供述                                                        │
├──┬────────────────────────────────────────┤
│編號│供述內容                                                                        │
├──┼────────────────────────────────────────┤
│ 一 │97年6 月17日／13:50-14:25警詢筆錄（97年度偵字第13929號卷，第10-11頁）           │
├──┼────────────────────────────────────────┤
│    │「（問）為何要強盜被害人財物？有無仇怨？（答）是因他買Ｋ他命起爭紛，才提議強盜他│
│    │的財物。」、「（問）是何人提議強盜被害人財物？所強盜之財物現於何處？（答）是羅致│
│    │威提議的，所強盜的金項鍊及兩支手機都在己○○那。」                              │
├──┼────────────────────────────────────────┤
│ 二 │97年6 月17日／20:36-20:48警詢筆錄（同上卷，第13頁）                             │
├──┼────────────────────────────────────────┤
│    │「（問）本案是誰提議要強盜被害人財物？（答）當時我剛要下班，甲○○來找我說有錢賺│
│    │，後來羅致威在上車告訴我要去搶藥頭。」                                          │
├──┼────────────────────────────────────────┤
│ 三 │97年6 月18日／12:24-13:13 偵訊筆錄／隔離訊問偵訊順次二（同上卷，第70-71頁）     │
├──┼────────────────────────────────────────┤
│    │「（問）是否呂提議說被害人很好騙要去跟他搶一些東西。（答）不是，我們原本是要於跟│
│    │他買毒品，是因為價錢談不攏才發生扭打」、「（問）當時是否羅提議說要搶被害人的財物│
│    │？（答）不是，我們原本要買毒品，但因為價錢談不攏，所以無意間羅就拿出玩具槍嚇被害│
│    │人，我就跟被害人吵起來，後來我就搶了被害人的二支手機及項鍊，後來到了羅家中就都交│
│    │給羅。」、「（問）呂是否知道你們搶被害人財物這件事？（答）我們東西搶好要離開時有│
│    │打電話叫呂來載我們。」                                                          │
├──┼────────────────────────────────────────┤
│備註│被告於97年8 月7 日審判期日以證人身分就上開警詢陳述所為之證言（檢察官主詰問部分）│
├──┼────────────────────────────────────────┤
│    │「（檢察官問）你之前在警詢的時候，警察問你何人提議搶奪被害人的財物，你第一次警詢│
│    │是回答己○○提議的，第二次警詢你回答是甲○○來找你說有錢賺，後來己○○在上車跟你│
│    │講要去搶藥頭，與你今日稱只是要去買藥價錢談不攏均有不符，究竟何者為真？、（證人答│
│    │）真的沒有先講好要搶乙○○的財物，至於我在警察局的陳述，我說我是臨時起意的，警察│
│    │就拍桌子說不可能，叫我一定要逼我隨便講一個，當時在警察局我就亂講，至於今天所述才│
│    │是正確的。」                                                                    │
└──┴────────────────────────────────────────┘
┌───────────────────────────────────────────┐
│附表二：甲○○警詢、偵訊之供述                                                        │
├──┬────────────────────────────────────────┤
│編號│供述內容                                                                        │
├──┼────────────────────────────────────────┤
│ 一 │97年6 月17日／16:55-17:05警詢筆錄（97年度偵字第13929號卷，第18頁）              │
├──┼────────────────────────────────────────┤
│    │「（問）在97年6 月15日23時30分許，在桃園市○○○街166 號前道路旁所發生之強盜，你│
│    │有無參與？（答）有。」、「（問）當時共有何人參與？（答）共有三人，分別是我及羅志│
│    │威、戊○○。」                                                                  │
├──┼────────────────────────────────────────┤
│ 二 │97年6 月17日／20:55-21:10警詢筆錄（同上卷，第19-20頁）                          │
├──┼────────────────────────────────────────┤
│    │「（問）本案何人提議強盜被害人財物？（答）沒有人提議。」、「現場如何強盜？（答）│
│    │當時我有離開現場，後來戊○○打電話叫我回到現場，剛到不久戊○○先上車，後跟羅致威│
│    │也上車，我就趕快開車走。」、「（問）你何時知道發生強盜案？（答）是在車上才知道。│
│    │」                                                                              │
├──┼────────────────────────────────────────┤
│ 三 │97年6 月18日／12:24-13:13 偵訊筆錄／隔離訊問偵訊順次三（同上卷，第71頁）        │
├──┼────────────────────────────────────────┤
│    │「（問）羅說是你提議說被害人好騙，所以去搶他的財物，是否有此事？（答）我沒有提議│
│    │。」、「（問）為何要載羅、蔡到現場。（答）因為要跟被害人買毒品」、「（問）是否知│
│    │道羅、蔡搶手機及項鍊之事？（答）我在找停車位，就停在20公尺處，等他們談好，我都沒│
│    │下車。（問）何時將蔡、羅二人接走？（答）因為被害人說他去送貨，所以叫羅、蔡二人先│
│    │下車他們在等時，我就先離開了，我去附近的朋友家找朋友，我就先在我朋友家躺著睡覺，│
│    │蔡後來就打電話給我問我去哪裡，我說我在朋友家躺著休息，我就說你們談好後再打給我，│
│    │我後來又打了二、三通，問他們是否談好了，後來蔡、羅又一直打電話叫我回去，我又回去│
│    │後就將車停在原位，我車停好後，蔡就衝上車，羅再上車，我就聽到我的車子「碰」一聲，│
│    │有東西丟在我的車上，我車門關好後就開走了，後來我在車上才知道他們搶被害人財物的事│
│    │情這是蔡跟我說的。                                                              │
└──┴────────────────────────────────────────┘
┌───────────────────────────────────────────┐
│附表三：己○○警詢、偵訊之供述                                                        │
├──┬────────────────────────────────────────┤
│編號│供述內容                                                                        │
├──┼────────────────────────────────────────┤
│ 一 │97年6 月17日／16:55-17:10警詢筆錄（97年度偵字第13929號卷，第25頁）              │
├──┼────────────────────────────────────────┤
│    │「（問）你是於97年6 月15日23時30分在桃園市○○○街166 號前道路旁，涉嫌強盜被害人│
│    │乙○○所有之財物？（答）是的，我有參與。」、「（問）該案共犯有何人？（答）有我及│
│    │戊○○及甲○○三人。」、「（問）該案如何分工？（答）由甲○○提議並於當晚開車載我│
│    │及戊○○於案發時進入被害人之車內，並由我持玩具槍恐嚇脅迫被害人，再由戊○○動手行│
│    │搶。」                                                                          │
├──┼────────────────────────────────────────┤
│ 二 │97年6 月17日／19:55-20:20警詢筆錄（同上卷，第28頁）                             │
├──┼────────────────────────────────────────┤
│    │「（問）本案是誰提議要強盜被害人財物的？（答）是甲○○打電話給我說有一個藥頭很好│
│    │騙，要我看能不能在他身上搶到錢。」                                              │
├──┼────────────────────────────────────────┤
│ 三 │97年6 月18日／12:24-13:13 偵訊筆錄／隔離訊問偵訊順次一（同上卷，第68-70頁）     │
├──┼────────────────────────────────────────┤
│    │「（問）當天為何會到現場？（答）因為我們三人一起要跟李買Ｋ他命。」、「（問）當天│
│    │是否有持玩具手槍頂著被害人？（答）我是拿出來嚇被害人的，我要求他毒品要算我們便宜│
│    │一點，當時蔡坐藥頭的前面，我坐在後面，蔡與李發生扭打，李喊有人搶他的東西，我就下│
│    │車跑掉了。」、「（問）當時呂在何處？（答）他當時沒有在場，他載我們過去後就離開去│
│    │找他朋友。」、「（問）你們後來如何離開現場？（答）我在跑離現場時，就邊打電話給呂│
│    │叫他來接我們，當時蔡也跟著我一起跑。」、「（問）當時是否有看到蔡搶李的項鍊及行動│
│    │電話？（答）我沒有看到，因為我是第一個開車門跑的人。」                          │
├──┼────────────────────────────────────────┤
│備註│被告於97年8 月8 日審判期日對本案犯行及警詢筆錄之陳述                            │
├──┼────────────────────────────────────────┤
│ 一 │就犯罪事實之自白                                                                │
├──┼────────────────────────────────────────┤
│    │「（被告起稱）我有話要說。（審判長問）有何陳述？（被告答）我願意承認我有拿槍出來│
│    │抵住乙○○的頭部，當時我吸了Ｋ他命意識迷迷糊糊，而且因為乙○○賣Ｋ他命的價格太高│
│    │，不肯降價，我才會這樣子做，我的目的是要讓他降價而已，我並不是有意要搶他的財物，│
│    │我並不知道戊○○要拿乙○○的財物，我跟他並沒有事先約定，他要這樣做我事先並不知道│
│    │，也不知道他為何要搶乙○○的財物，我當時看到的是戊○○跟乙○○打起來，後來戊○○│
│    │就下車了，我並沒有看到戊○○是如何拿走乙○○的財物，後來戊○○先下車，我就跟著下│
│    │車，…。」、「（審判長問）今日雖然就此部份自白，之前在起訴送審訊問時卻稱並沒有拿│
│    │槍出來，且稱你先下車，乙○○與戊○○在車上發生何事你並不知道，究竟何者為真？（被│
│    │告答）我今日所述是事實，因為我很後悔，所以才承認。」                            │
├──┼────────────────────────────────────────┤
│ 二 │以證人身分就被告甲○○犯行部分所為之證言（檢察官主詰問部分）                    │
├──┼────────────────────────────────────────┤
│    │「（檢察官問）你之前在警局的時候有提到，那把玩具槍是甲○○的，你在警局是提到說呂│
│    │政憲是要你去嚇一個藥頭，然後槍是在他家樓下交給你的，你在偵訊時表示玩具槍是在呂政│
│    │憲的車上拿的，他都放在車上，究竟甲○○是在何時何地將這把玩具槍交給你？又為何要將│
│    │玩具槍交給你？（證人答）槍是甲○○的，因為我跟甲○○講說，我不認識藥頭，要帶著防│
│    │身，甲○○跟我講他有一把玩具槍放在車上，我才這樣跟他說，並向他借用這把槍，甲○○│
│    │並沒有跟我說要我拿槍去嚇藥頭，至於當時在警訊中，警察在凶我，我害怕，警察就說我是│
│    │不是受甲○○指使的，當時我害怕我才說是甲○○要我去嚇藥頭的。」                  │
└──┴────────────────────────────────────────┘
以上正本證明與原本無異。
如不服本判決，應於送達後10日內，向本院提出上訴狀。
                                    書記官  劉玉梅
中    華    民    國    97    年    8     月    27    日
附錄：（所犯法條）
中華民國刑法（民國 97 年 01 月 02 日修正）
第  325    條  （普通搶奪罪）
意圖為自己或第三人不法之所有，而搶奪他人之動產者，處六月
以上五年以下有期徒刑。
因而致人於死者，處無期徒刑或七年以上有期徒刑，致重傷者，
處三年以上十年以下有期徒刑。
第一項之未遂犯罰之。
第  346    條 （單純恐嚇罪）
意圖為自己或第三人不法之所有，以恐嚇使人將本人或第三人之
物交付者，處六月以上、五年以下有期徒刑，得併科一千元以下
罰金。
以前項方法得財產上不法之利益，或使第三人得之者，亦同。
第二項之未遂犯罰之。


司法院資訊處製作；財團法人民間司法改革基金會備份。
